# 合营安排第二十二条的具体的税务处理？

提问人：宽阔视野 时间：2014-09-04 20:18:44
第二十二条 合营企业重新分类为共同经营的，合营方应当在比较财务报表最早期间期初终止确认以前采用权益法核算的长期股权投资，以及其他实质上构成对合营企业净投资的长期权益;同时根据比较财务报表最早期间期初采用权益法核算时使用的相关信息，确认本企业在共同经营中的利益份额所产生的各项资产（包括商誉）和负债，所确认资产和负债的账面价值与其计税基础之间存在暂时性差异的，应当按照《企业会计准则第 18 号——所得税》的规定进行会计处理。 确认的各项资产和负债的净额与终止确认的长期股权投资以及其他实质上构成对合营企业净投资的长期权益的账面金额存在差额的，应当按照下列规定处理： （一）前者大于后者的，其差额应当首先抵减与该投资相关的商誉，仍有余额的，再调增比较财务报表最早期间的期初留存收益； （二）前者小于后者的，其差额应当冲减比较财务报表最早期间的期初留存收益。
如果合营企业本身是一个法律主体，也是独立的纳税主体，其拥有的资产和负债按照税法的规定进行税务处理，现投资的企业将其重分类至共同经营，在投资的企业账面上确认各项资产和负债，那么资产的折旧等所得税税务怎么处理？如果参照自身的资产和负债的处理是否不符合税法的规定？

回答人：chenyiwei
个人理解，会计和税法是两个互相独立的体系，不应互相干扰。虽然会计上认定某个单独主体属于共同经营，但不能否认其具有法律上认可的架构，以及该安排本身就具有独立纳税人资格。相应地，相关收入在该安排本身计税后，在其合营方或者其他参与方不应重复纳税。